臺灣南投地方法院行政訴訟判決
111年度交字第6號
原      告  李世英  
被      告  交通部公路總局臺中區監理所

代  表  人  魏武盛  
上列當事人間交通裁決事件，原告不服111年2月7日投監四字第6
5-GDJ435704號裁決，提起行政訴訟，本院判決如下：
    主  文
一、原告之訴駁回。
二、訴訟費用由原告負擔。
    事實及理由
一、爭訟概要：
    原告於110年12月10日9時27分許，將車牌號碼000-0000號自
    小客車（下稱系爭車輛）停放於臺中市○區○○街000號前（下
    稱系爭地點），經臺中市政府警察局第一分局公益派出所(
    下稱舉發機關）警員認原告有違反道路交通管理處罰條例（
    下稱處罰條例）第56條第1項第5款所定「在顯有妨礙其他人
    、車通行處所停車」之規定並填製舉發日期110年12月29日
    中市警交字第GDJ435704號舉發違反道路交通管理事件通知
    單（下稱舉發通知單）舉發，記載應到案日期為111年2月12
    日。嗣原告於111年1月7日向交通部公路總局臺中區監理所
    屬南投監理站（下稱南投監理站）提出交通違規案件陳述書
    ，經南投監理站向舉發機關函查結果，仍認違規事實明確，
    遂以111年1月27日以中監投站字第1110011134號函通知原告
    仍應依章處罰，嗣於111年2月7日依處罰條例第56條第1項第
    5款規定，以投監四字第65-GDJ435704號裁決書裁處原告罰
    鍰900元（下稱原處分）。原告不服，提起行政訴訟。
二、原告起訴主張及聲明：
  ㈠主張要旨：
　  原告於當時係前往系爭地點對面之鄉林建設公司應徵工作，
    經櫃檯人員同意後始將系爭車輛臨時停放在系爭地點，嗣原
    告不慎在樓梯跌倒受傷，櫃檯人員不理會並向原告恐嚇而有
    發生爭執，而原告經救護車送醫治療後，竟遭檢舉違規停車
    ，該檢舉應為報復原告之行為。因此，原告將系爭車輛停放
    在系爭地點係經櫃台人員同意且無妨礙他車通行，應無違規
    。
　㈡聲明：原處分撤銷。
三、被告答辯及聲明：
  ㈠答辯要旨：
　  原告於上開時、地在系爭地點停車，且系爭地點有設置雙黃
    線之雙向道，而系爭車輛停放在系爭地點時已占用約2分之1
    車道，迫使其他汽車駕駛人必需跨越雙黃線，始得通行，則
    原告顯有在妨礙其他人、車通行處所停車之違規行為。
　 ㈡聲明：如主文第1項所示。
四、本件如爭訟概要欄所述之事實，有舉發通知單、交通案件陳
    述單、南投監理站111年1月27日中監投站字第1110011134號
    函、原處分及送達證書、汽車車籍查詢資料在卷可稽。
五、本院之判斷： 　
　㈠按汽車駕駛人停車時，在顯有妨礙其他人、車通行處所停車
    者，處600 元以上1,200 元以下罰鍰。處罰條例第56條第1
    項第5 款定有明文。另依違反道路交通管理事件統一裁罰基
    準表之規定，小型車駕駛人在顯有妨礙其他人、車通行處所
    停車者，期限內繳納或到案聽候裁決者，統一裁罰基準為90
    0 元。
  ㈡經查：
　⒈原告於上開時、地，將系爭車輛停放在系爭地點一節，為兩
    造不爭之事實，且有採證照片附卷可稽（見本院卷第63頁）
    ，堪認屬實。又處罰條例第56條第1 項第5 款之規定，係以
    「在顯有妨礙其他人、車通行處所停車」為處罰之構成要件
    ，其立法意旨，係為消除道路任意停放車輛，以維護交通秩
    序，避免交通秩序紊亂。依上開法條文義及規範目的觀之，
    倘受處分人之停車，依客觀情況，已明顯導致妨礙其他人、
    車通行或阻礙交通順暢，即可認已構成違規。而觀諸上開採
    證照片所示之情形，系爭地點為雙向單一線道且有設置雙黃
    線，系爭車輛停放在系爭地點時已占用該路段約1/2面積，
    使得其他車輛在經過系爭地點時，須跨越黃雙線始得通行，
    則以系爭車輛車體大小、通道寬度與停放位置、方式等情綜
    合判斷，原告於上開時、地將系爭車輛停放在系爭地點，顯
    已妨礙其他車輛通行，自該當處罰條例第56條第1 項第5 款
    規定之處罰要件。是以，原告於上開時、地停車既有前開之
    違規行為，舉發機關製單舉發本件交通違規，被告據之而為
    裁罰，揆諸前開規定，洵屬有據。
  ⒉綜上所述，原告確有於上開時、地在顯有妨礙他車通行處所
    停車之違規行為，被告依處罰條例第56條第1 項第5 款及違
    反道路交通管理事件統一裁罰基準表等規定，裁處原告罰鍰
    900 元，原處分內容，核無違誤。
  ㈢本件判決基礎已臻明確，兩造其餘之攻擊防禦方法及訴訟資
    料經本院斟酌後，核與判決結果不生影響，無一一論述之必
    要，併予敘明。
六、結論：原處分合法，原告訴請撤銷原處分，為無理由，應予
    駁回。　
中　　華　　民　　國　　111 　年　　5  　 月　　18  　日
　　　　　　　　　行政訴訟庭　法　官　鄭順福
一、上為正本係照原本作成。
二、如不服本判決，應於送達後20日內，向本院提出上訴狀，其
    未表明上訴理由者，應於提出上訴後20日內向本院補提理由
    書（均須按他造人數附繕本）。上訴理由應表明關於原判決
    所違背之法令及其具體內容，或依訴訟資料可認為原判決有
    違背法令之具體事實。
中　　華　　民　　國　　111 　年　　5  　 月　　18  　日
　　　　　　　　　　　　　　　書記官